臺灣高等法院民事判決　　　　　　　　 95年度重上字第425號
上　訴　人　桃園縣楊梅鎮上田國民小學
　　　　　　　　　　　　8號
法定代理人　寅○○
　　　　　　　　　　　　8號
訴訟代理人　謝清傑律師
被上訴人　　子○○
　　　　　　癸○○
　　　　　　乙○○
　　　　　　　　　　　　1027號
　　　　　　壬○○
　　　　　　辛○○
　　　　　　戊○○
　　　　　　　　　　　　7巷3弄37號
　　　　　　己○○
　　　　　　　　　　　　7巷3弄41號
　　　　　　丑○○○
　　　　　　　　　　　　號
　　　　　　甲○○
　　　　　　　　　　　　54號
　　　　　　庚○○
　　　　　　　　　　　　47號
　　　　　　丁○○
　　　　　　　　　　　　50號
　　　　　　丙○○
　　　　　　　　　　　　23號
前列12人共同
訴訟代理人　彭火炎律師
　　　　　　張玉琳律師
上列當事人間所有權移轉登記等事件，上訴人對於中華民國95年
7月6日台灣桃園地方法院95年度重訴字第54號第一審判決提起上
訴，經本院於95年12月20日言詞辯論終結，判決如下：
    主    文
上訴駁回。
第二審訴訟費用由上訴人負擔。
    事實及理由
一、上訴人起訴主張：
  (一)被上訴人子○○、癸○○、乙○○、壬○○（下稱子○○等
    4人）為第三人李紹棠（歿）之繼承人，被上訴人辛○○、
    戊○○、己○○、丑○○○、甲○○、庚○○、丁○○、丙
    ○○（下稱辛○○等8人）則為第三人李阿輝（歿）之繼承
    人，上訴人係奉桃園縣政府48年8月4日桃府教國字第31039
    號令核准設立，原名「桃園縣楊梅鎮水美國民學校上田分校
    」（下稱水美國民學校上田分校），於51年間獨立設校，校
    名為桃園縣楊梅鎮上田國民學校（下稱上田國民學校），嗣
    再更改為現名。上訴人學校之籌設，係由桃園縣楊梅鎮之地
    方士紳組成「上田分校籌建委員會」，並由該籌建委員會於
    48年6月13日與李紹棠簽訂土地買賣契約書（下稱系爭第1件
    買賣契約），向李紹棠購買其所有坐落桃園縣楊梅鎮○○○
    ○段營盤腳小段130-3、131-3、132-3地號等3筆土地【上開
    3筆土地嗣經重測分割為桃園縣楊梅鎮○○段821地號（下稱
    系爭821地號土地）、810地號（下稱系爭810地號土地）、
    812地號土地，其中812地號土地不在上訴人本件請求確認及
    移轉所有權登記之範圍內，且系爭821、810地號土地均由被
    上訴人子○○等4人共同繼承取得其所有權，各有應有部分4
    分之1 】，另於同日與被上訴人李阿輝簽訂土地買賣契約書
    （下稱系爭第 2件買賣契約），向李阿輝購買其所有坐落桃
    園縣楊梅鎮○○○○段營盤腳小段 131地號土地【上開土地
    嗣經重測為桃園縣楊梅鎮○○段809地號土地（下稱系爭809
    地號土地），並由被上訴人辛○○等 8人共同繼承取得其所
    有權，其中被上訴人辛○○取得應有部分5分之2，被上訴人
    甲○○、庚○○、丁○○、丙○○各取得應有部分20分之 2
    ，被上訴人戊○○、己○○、丑○○○各取得應有部分15分
    之1 】，並均經李紹棠、李阿輝於上訴人前身即水美國民學
    校上田分校於48年8月4日奉准設立後，即依系爭 2件買賣契
    約之約定，將上開土地分別交付該分校占有使用，並由上訴
    人於獨立設校後，接續占有使用迄今。
  (二)依土地法第52條及國民教育法第4條第2項規定，上訴人為桃
    園縣政府主管之公立國民小學，且前揭上田分校籌建委員會
    係上訴人前身水美國民學校上田分校之前身，其相關權利義
    務應由該分校繼受取得，再由上訴人繼受取得其權利，而系
    爭2件買賣契約並均於第7條約明：「異日產權移轉登記時，
    該買主名義人由甲方指定而行。」足認上訴人就系爭 2件買
    賣契約係居於買受人之地位；退一步言，縱認前揭上田分校
    籌建委員會非屬上訴人之前身而認上訴人非系爭 2件買賣契
    約之買受人，亦應認該籌建委員會係代理上訴人與李阿輝、
    李紹棠分別簽訂系爭 2件買賣契約，或應認該籌建委員會已
    以上開條款約定李阿輝、李紹棠應向上訴人為給付，並使上
    訴人得直接請求其等為給付，則上訴人仍屬系爭 2件買賣契
    約之買受人，或應屬系爭 2件買賣契約之利益第三人，自得
    依系爭 2件買賣契約之上開約定，請求出賣人李紹棠、李阿
    輝各別配合將系爭809、810、821地號土地（下稱系爭3筆土
    地）所有權移轉登記予桃園縣所有。而被上訴人子○○等 4
    人均為李紹棠之繼承人，被上訴人辛○○等 8人則均為李阿
    輝之繼承人，依民法第1148條規定，應各別承受其被繼承人
    所負前揭配合移轉系爭 3筆土地所有權予桃園縣所有之義務
    。惟因人事更迭，被上訴人均未配合辦理上開土地所有權移
    轉登記手續，被上訴人雖不否認上訴人就系爭 3筆土地為有
    權占有，惟均否認上訴人為系爭 2件買賣契約之買受人，亦
    否認上訴人與被上訴人子○○等4人、辛○○等8人就系爭 3
    筆土地分別存有上開買賣契約所示之契約關係，並否認上訴
    人得以上開買賣契約買受人或利益第三人之地位占用系爭 3
    筆土地，致上訴人私法上之地位有受侵害之虞，自有提起本
    件確認訴訟以除去上開法律關係存否不明確之利益。
  (三)上訴人不服原判決之理由：
　　1.依常情與經驗法則，「上田分校籌建委員會」成立的目的
  　　就是要設立學校，其與外界所生權利義務關係，在學校設
      立後，本即是要由學校概括承受。退萬步言，如果認為「
      上田分校籌建委員會」並非上訴人的前身，探求契約當事
      人之真意，處理簽約之人即古阿南，其處理購買土地之真
      意為代理上訴人與各出賣人簽訂買賣契約，因此上訴人與
      各出賣人有效成立之買賣契約存在於上訴人與各出賣人之
      間。是不論認定為何種情形，古阿南出面辦理上訴人購地
      事宜之一切法律效果，均應歸屬於上訴人。因此，上訴人
      居於買受人地位，有權對被上訴人主張有權占有。
    2.原審判決拘泥於契約文字，以上訴人及上訴人前身尚未成
      立為由，即認為契約不可能約定以上訴人或上訴人前身為
      利益第三人，違反當時之客觀情況。蓋，在簽約當時，買
      賣雙方均認知購買土地的目的就是要設立學校，雖然學校
      在當時尚未成立，然買賣雙方均預見其將會成立，故學校
      尚未成立並不會影響其利益第三人地位。
  　3.上訴人依據買賣契約之買受人地位，或利益第三人地位，
      請求移轉系爭土地所有權登記予桃園縣，為有理由。雖被
      上訴人為時效消滅之抗辯，然被上訴人在原審95年5月12
      日準備程序期日，對於上訴人是依據系爭買賣契約而有權
　　　占有系爭土地，並不爭執（原審卷第 112頁），應認被上
　　　訴人「承認」上訴人之權利存在，被上訴人已拋棄時效利
      益，其仍應履行移轉所有權登記之義務。
  (四)上訴聲明：
    1.原判決廢棄。
    2.確認上訴人就被上訴人子○○、癸○○、乙○○、壬○○
      共有坐落桃園縣楊梅鎮○○段810地號，面積6485.92平方
      公尺，權利範圍各為4分之1之土地，及被上訴人子○○等
      4人共有坐落桃園縣楊梅鎮○○段821地號，面積241.83平
      方公尺，權利範圍各4分之1之土地，基於買賣契約之買受
      人或利益第三人地位，對於被上訴人子○○等 4人為有權
      占有；被上訴人子○○等 4人並應將上開土地所有權移轉
      登記予桃園縣。
    3.確認上訴人就被上訴人辛○○、戊○○、己○○、丑○○
      ○、甲○○、庚○○、丁○○、丙○○共有坐落桃園縣楊
      梅鎮○○段809地號，面積3414.35平方公尺，權利範圍為
      被上訴人辛○○5分之2、被上訴人戊○○、己○○、丑○
      ○○各15分之 1、被上訴人甲○○、庚○○、丁○○、丙
      ○○各20分之 2之土地，基於買賣契約之買受人或利益第
      三人地位，對於被上訴人辛○○等 8人為有權占有；被上
      訴人辛○○等 8人並應將上開土地所有權移轉登記予桃園
      縣。
    4.第一、二審訴訟費用由被上訴人負擔。
二、被上訴人則以：
  (一)上訴人既非系爭買賣契約之買受人，其主張基於買賣契約買
    受人之地位有權占有系爭土地，與買賣契約內容不符。系爭
    買賣契約第 7條僅約定「異日產權移轉登記時該買主名義人
    任由甲方指定而行」，並未約定向上訴人或其前身上田分校
    為給付（亦未約定上訴人或其前身有直接請求給付之權），
    屬買賣雙方間之指示給付約定，而非第三人利益契約，上訴
    人主張為系爭買賣契約之利益第三人，與事實不符。
  (二)本件自買賣契約簽訂之48年6月3日迄至本件起訴之95年 1月
    25日，早逾15年時效，被上訴人自得為時效完成之抗辯，而
    拒絕履行移轉登記義務。上訴人雖主張「被上訴人在原審準
    備程序期日，承認上訴人之權利存在，被上訴人已拋棄時效
    利益」云云。但，時效完成後並無時效中斷可言，本件請求
    權消滅時效完成之後，被上訴人從未表示願為移轉登記系爭
    土地予上訴人，被上訴人更從未以契約對上訴人承認系爭土
    地移轉登記義務之存在，更無對系爭土地移轉義務提出擔保
    之情事，上訴人主張被上訴人已拋棄時效利益而請求移轉登
    記系爭土地，自亦無據。上訴人請求傳訊證人饒寶枝、沈辰
    祿，證明渠等為系爭買賣契約之見證人，參與系爭土地買賣
    事宜，並在買賣契約書上簽名，及買賣契約之真意是要使上
    訴人可向賣方請求登記為所有權人。惟，買賣契約之真意為
    何，上訴人可否向賣方請求登記為所有權人，應由事實審法
    院判斷，無由證人代勞，何況該2人已高齡8、90歲，意識果
    否清晰，亦有疑問。
  (三)答辯聲明：上訴駁回。
三、兩造不爭之事實：
  上訴人主張被上訴人子○○等4人均為李紹棠（歿）之繼承人，
  被上訴人辛○○等8人則均為李阿輝（歿）之繼承人，上訴人
  係奉桃園縣政府48年8月4日桃府教國字第 31039號令核准設立
  ，原名水美國民學校上田分校，於51年間獨立設校為上田國民
  學校，嗣再更改為現名，及桃園縣楊梅鎮之地方士紳為籌建上
  訴人之前身水美國民學校上田分校，乃組成「上田分校籌建委
  員會」，並於48年6月13日與李紹棠簽訂系爭第1件買賣契約書
  ，向李紹棠購買其所有系爭310、321地號土地，另於同日與李
  阿輝簽訂系爭第2件買賣契約，向李阿輝購買其所有系爭309地
  號土地，並經李紹棠、李阿輝於生前依約各別交付系爭 3筆土
  地予「上田分校籌建委員會」，嗣由上訴人之前身水美國民學
  校及上訴人接續占有使用迄今，而系爭810、821地號土地均由
  被上訴人子○○等 4人共同繼承取得其所有權，各有應有部分
  4分之1，系爭809地號土地則由被上訴人辛○○等8人共同繼承
  取得其所有權，其中被上訴人辛○○取得應有部分5分之2，被
  上訴人甲○○、庚○○、丁○○、丙○○各取得應有部分20分
  之 2，被上訴人戊○○、己○○、丑○○○各取得應有部分15
  分之1等情，業據上訴人提出與所述相符之系爭2件買賣契約書
  、限谷證、李紹棠、李阿輝之繼承系統表、桃園縣政府67府教
  國字第123930號函、系爭 3筆土地登記第2類謄本各1件為證，
  並為被上訴人所不爭執，堪信屬實。
四、兩造爭點之論述：
  (一)按確認之訴，非原告有即受確認判決之法律上利益，不得提
    起。而所謂即受確認判決之法律上利益，係指法律關係之存
    在不明確，致原告在私法上之地位有受侵害之危險，而此項
    危險得以對於被告之確認判決除去之者而言（最高法院42年
    台上字第1031號判例參照）。本件上訴人主張為系爭 2件買
    賣契約之買受人或利益第三人，得基於系爭 2件買賣契約買
    受人或利益第三人之地位，就系爭810地號、821地號土地對
    被上訴人子○○等4人，及就系爭809地號土地對被上訴人辛
    ○○等8人主張有權占有，惟均為被上訴人以前詞所否認，
    則上訴人是否得基於系爭2件買賣契約之買受人或利益第三
    人地位，對被上訴人分別主張前揭有權占有，即屬不確定，
    並致上訴人私法上之地位有受侵害之危險，且此種不確定之
    狀態得以本件確認判決除去，揆諸前揭說明，上訴人提起
    本件確認之訴自有即受確認判決之法律上利益，應予准許，
    合先敘明。上訴人另請求被上訴人將系爭 3筆土地之所有權
    移轉登記予桃園縣所有，亦為被上訴人所否認。是本件應審
    究之爭點為：(一)上訴人就系爭 2件買賣契約是否居於買受人
    或利益第三人之地位？(二)上訴人請求被上訴人子○○等 4人
    及辛○○等 8人各別履行前揭土地所有權移轉登記義務，有
    無理由？茲分論如下：
  (二)上訴人就系爭 2件買賣契約並非居於買受人或利益第三人之
    地位：
    1.被上訴人子○○等 4人均為第三人李紹棠之繼承人，被上
      訴人辛○○等 8人則均為第三人李阿輝之繼承人，而上訴
      人係奉桃園縣政府48年8月4日桃府教國字第 31039號令核
      准設立之公立小學，原名水美國民學校上田分校，於51年
      間獨立設校為上田國民學校，嗣再更改為現名；前揭上田
      分校籌建委員會係由桃園縣楊梅鎮之地方士紳組成，並於
      48 年6月13日與李紹棠簽訂系爭第1件買賣契約，向李紹
      棠購買其所有系爭810、821地號土地，另於同日與李阿輝
      簽訂系爭第2件買賣契約，向李阿輝購買其所有系爭809地
      號土地，經李紹棠、李阿輝分別依系爭2件買賣契約第5條
      之約定交付上開土地，並由上訴人之前身水美國民學校上
      田分校及上訴人分別接續占有使用迄今，為兩造所不爭執
      ，既如前述。而上田分校籌建委員會係由桃園縣楊梅鎮之
      地方士紳組成，此與上訴人係由桃園縣政府核准設立之公
      立學校，顯然不同，且上訴人對該籌建委員會購買系爭土
      地之資金並非由上訴人或政府機關所支付，亦不爭執，復
      未舉證證明前揭籌建委員會係上訴人或政府機關委託成立
      之單位，是該籌建委員會自非上訴人前身水美國民學校上
      田分校之前身，亦非上訴人之前身，其因與李紹棠、李阿
      輝分別簽訂系爭2件買賣契約書所取得之權利，自無從由
      水美國民學校上田分校繼受取得，亦無從由上訴人輾轉繼
      受取得。至於李紹棠、李阿輝於生前將系爭3筆土地各別
      交付上田分校籌建委員會，並由該委員會交由上訴人前身
      水美國民學校上田分校占有使用，並由上訴人於獨立設校
      後，接續占用迄今，既係李紹棠、李阿輝分別履行系爭2
      件買賣契約第5條所約定前揭交付系爭土地義務之結果，
      亦為兩造所不爭執，既如前述，自不得據此即認為上訴人
      之前身水美國民學校上田分校或上訴人本身為系爭2件買
      賣契約之買受人，亦無從認為兩造為系爭2件買賣契約之
      當事人。此外，上訴人既未舉證證明其前身水美國民學校
      上田分校與前揭籌建委員會確有前身、後手之關係，是其
      主張該籌建委員會係其前身水美國民學校上田分校之前身
      ，其為系爭2件買賣契約之買受人，前揭籌建委員會因與
      李紹棠、李阿輝簽訂系爭2件買賣契約所取得之相關權利
      均由其繼受取得，或主張該籌建委員會係代理其前身水美
      國民學校上田分校與李紹棠、李阿輝分別簽訂系爭2件買
      賣契約，相關權利均由其取得，自無可採。
    2.次按「以契約訂定向第三人為給付者，要約人得請求債務
      人向第三人為給付，其第三人對於債務人，亦有直接請求
      給付之權。」民法第269條第1項固定有明文。惟按所謂「
      第三人利益契約，乃當事人之一方與他方約定，由他方向
      第三人為一定之給付，第三人因此取得直接請求他方給付
      權利之契約。是第三人若未取得直接請求他方給付之權利
      ，即令當事人約定向第三人為一定之給付，亦僅係當事人
      間之指示給付約定，尚非民法第 269條所定之第三人利益
      契約。」（最高法院93年度台上字第1704號判決參照），
      足認所謂第三人利益契約，須當事人以契約訂定由債務人
      向特定第三人為給付，該第三人並享有得直接請求債務人
      為給付之權者，始足當之，並非所有向第三人為給付之約
      定均屬第三人利益契約。經查，本件系爭 2件買賣契約固
      均於第 7條約明：「異日產權移轉登記時，該買主名義人
      任由甲方（即上田分校籌建委員會）指定而行。」，惟並
      末約明出賣人李紹棠、李阿輝應向上訴人或上訴人之前身
      水美國民學校上田分校等特定第三人為給付，亦未約定上
      訴人或上訴人前身有直接請求李紹棠、李阿輝為給付之權
      ，且於系爭2 件買賣契約簽訂時，上訴人及其前身水美國
      民學校上田分校均尚未成立，是系爭 2件買賣契約自無可
      能約定由出賣人即債務人李紹棠、李阿輝向上訴人或其前
      身水美國民學校為給付，其等亦無從因而取得向李紹棠、
      李阿輝請求為該項給付之權，是關於上開第 7條之約定，
      核其性質僅係買賣雙方所為指示給付之約定，而非第三人
      利益約款。從而，上訴人或其前身水美國民學校上田分校
      自非系爭2件買賣契約所約定之利益第三人。又系爭2件買
      賣契約第 1條雖載明出賣人李紹棠、李阿輝出售系爭土地
      之原因，係供前揭籌建委員會承購作為建校基地使用，惟
      該條僅係約明該籌建委員會購買系爭土地之目的，仍不足
      據以認為上訴人或其前身水美國民學校上田分校得因而居
      於系爭2件買賣契約利益第三人之地位；上訴人指稱系爭2
      件買賣契約曾約定出賣人李紹棠、李阿輝應向上訴人之前
      身水美國民學校上田分校為給付，核與上開約定不符，是
      上訴人主張其本身或其前身水美國民學校上田分校為系爭
      2 件買賣契約之利益第三人，得依該法律地位對於被上訴
      人子○○等4人就系爭810、821地號土地，及對於被上訴
      人辛○○等8人就系爭809地號土地主張有權占有，亦無可
      取。
    3.上訴人雖主張「上田分校籌建委員會」成立的目的就是要
      設立學校，其與外界所生權利義務關係，在學校設立後，
      本即是要由學校概括承受；或探求契約當事人之真意，處
      理簽約之人即古阿南，其處理購買土地之真意為代理上訴
      人與各出賣人簽訂買賣契約，因此上訴人與各出賣人成立
      之買賣契約存在於上訴人與各出賣人之間；且訂約時學校
      固然尚未成立，然買賣雙方均預見其將會成立，不會影響
      其利益第三人地位；並請求訊問證人即契約之見證人饒寶
      枝、沈辰祿，用以證明買賣契約之真意是要使上訴人可向
      賣方請求登記為所有權人云云。按，解釋契約，固須探求
      當事人立約時之真意，不能拘泥於契約之文字，但契約文
      字業已表示當事人真意，無須別事探求者，即不得反捨契
      約文字而更為曲解（最高法院17年上字第1118號判例參照
      ）。查，上訴人聲請訊問之證人饒寶枝、沈辰祿係契約之
      見證人，其僅能證明有簽約之事實，而就系爭買賣契約之
      訂立，被上訴人並不爭執，自無訊問之必要。至於「買賣
      契約之真意是要使上訴人可向賣方請求登記為所有權人」
      ，證人既非契約之當事人，如何知悉當事人是否有該真意
      ？矧，若果如上訴人所主張，兩造均預見學校會成立，上
      田分校籌建委員會主任委員古阿南係代理上訴人與出賣人
      簽約，真意為上訴人可向賣方請求登記為所有權人，為何
      不直接載明於系爭買賣契約書以杜紛爭？上訴人之主張與
      契約之明文記載不符，事證明確，其請求訊問證人洵無必
      要。
  (三)上訴人請求被上訴人子○○等4人及辛○○等8人各別履行前
    揭土地所有權移轉登記義務，並無理由：
    1.按「請求權，因15年間不行使而消滅。」「消滅時效，自
      請求權可行使時起算。」「時效完成後，債務人得拒絕給
      付。」民法第125條前段、第128條前段、第144條第1項分
      別定有明文。經查，系爭 2件買賣契約之訂約目的係為籌
      建上訴人之前身水美國民學校上田分校，而該分校係於48
      年8月4日奉桃園縣政府核准設立，此為兩造所不爭執，且
      系爭2件買賣契約第7條並均約明關於系爭土地之所有權移
      轉登記，得由買受人即該籌建委員會指定其登記名義人，
      而依卷證資料所示，並無該籌建委員會無法行使請求出賣
      人李紹棠、李阿輝履行前揭土地所有權移轉登記義務之情
      形，是依前開條文規定，該籌建委員會請求出賣人李紹棠
      、李阿輝履行前揭土地所有權移轉登記義務之請求權，至
      遲應自上訴人之前身水美國民學校上田分校於48年8月4日
      奉准設立後，即得行使，經計算其請求權時效至63年8月4
      日即已屆滿，而上訴人於95年1月25日始提起本件訴訟，
      有蓋有原法院收狀日期戳之上訴人起訴狀 1件在卷可稽（
      原審卷第5頁），是其請求被上訴人履行前揭土地所有權
      移轉登記義務之請求權，已罹於時效。
    2.上訴人於上訴後主張被上訴人在原審準備程序期日，對於
      上訴人是依據系爭買賣契約而有權占有系爭土地，並不爭
      執（原審卷第 112頁），應認被上訴人「承認」上訴人之
      權利存在，被上訴人已拋棄時效利益云云。按，消滅時效
      中斷，係指消滅時效期間進行中，因權利人請求或起訴或
      義務人承認，致使已進行之時效期間失其效力之謂，故時
      效完成後並無時效中斷可言（最高法院77年度台上字第18
      號裁判參照）。遑論被上訴人並未承認對上訴人負有系爭
      土地之移轉義務，上訴人之移轉登記請求權時效既在63年
      間已屆滿，時效完成後自無時效中斷之可言。
    3.契約之買受人上田分校籌建委員會之請求權既罹於時效，
      被上訴人援引前開條文規定，主張得拒絕履行土地所有權
      移轉登記義務，依法有據。從而，微論上訴人非屬系爭 2
      件買賣契約之買受人或利益第三人，縱認其係居於該買受
      人或利益第三人之地位，惟既經被上訴人為前揭時效完成
      ，拒絕履行前揭土地所有權移轉登記義務之抗辯，上訴人
      亦不得請求被上訴人履行移轉系爭 3筆土地所有權之義務
      ，是上訴人請求被上訴人子○○等4人將系爭810、821 地
      號土地，及請求被上訴人辛○○等8人將系爭809地號土地
      所有權移轉登記為桃園縣所有，為無理由，不應准許。
五、綜上，上訴人並非系爭 2件買賣契約之買受人或利益第三人
    ，且其請求被上訴人履行前揭土地所有權移轉登記義務之請
    求權已罹於時效，既經被上訴人為時效完成拒絕履行之抗辯
    ，上訴人即不得請求被上訴人履行該項義務。是上訴人提起
    本件訴訟，請求確認其對被上訴人子○○等4人就系爭810、
    821地號土地，就被上訴人辛○○等8人就系爭809地號土地
    ，基於系爭2件買賣契約之買受人或利益第三人地位，為有
    權占有，並請求被上訴人子○○等4人將系爭810、821地號
    土地所有權移轉登記為桃園縣所有，及請求被上訴人辛○○
    等8人將系爭809地號土地所有權移轉登記為桃園縣所有，均
    無理由。是則原審為上訴人敗訴之判決，於法並無不合。上
    訴意旨指摘原判決不當，求予廢棄改判，為無理由，應予駁
    回。
六、本件事證已臻明確，兩造其餘攻擊防禦方法，經審酌後，或
    與本件無涉，或與判決結果不生影響，毋庸一一論列。
七、據上論結，本件上訴為無理由，依民事訴訟法第449條第1項
    、第78條，判決如主文。
中　　華　　民　　國　　96　　年　　1　　月　　 3　　 日
                    民事第二庭
                        審判長法  官  吳謙仁
                              法  官  李瓊蔭
                              法  官  蘇瑞華
正本係照原本作成。
如不服本判決，應於收受送達後20日內向本院提出上訴書狀，其
未表明上訴理由者，應於提出上訴後20日內向本院補提理由書狀
（均須按他造當事人之人數附繕本）上訴時應提出委任律師或具
有律師資格之人之委任狀；委任有律師資格者，另應附具律師資
格證書及釋明委任人與受任人有民事訴訟法第466條之1第1項但
書或第2項（詳附註）所定關係之釋明文書影本。
中　　華　　民　　國　　96　　年　　1 　　月　　4 　　日
　　　　　　　　            　書記官  賴以真
附註：
民事訴訟法第466條之1（第1項、第2項）：
對於第二審判決上訴，上訴人應委任律師為訴訟代理人。但上訴
人或其他法定代理人具有律師資格者，不在此限。
上訴人之配偶、三親等內之血親、二親等內之姻親，或上訴人為
法人、中央或地方機關時，其所屬專任人員具有律師資格並經法
院認為適當者，亦得為第三審訴訟代理人。
